最高法院刑事判決　　　　　　　　　 111年度台上字第3684號
上　訴　人　王銘文



上列上訴人因違反毒品危害防制條例案件，不服臺灣高等法院中
華民國111年5月26日第二審判決（111年度上訴字第990號，起訴
案號：臺灣新北地方檢察署109年度偵字第42617號），提起上訴
，本院判決如下：
    主  文
上訴駁回。
    理  由
一、刑事訴訟法第377 條規定，上訴於第三審法院，非以判決違
    背法令為理由，不得為之。是提起第三審上訴，應以原判決
    違背法令為理由，係屬法定要件。如果上訴理由書狀並未依
    據卷內訴訟資料，具體指摘原判決不適用何種法則或如何適
    用不當，或所指摘原判決違法情事，顯與法律規定得為第三
    審上訴理由之違法情形不相適合時，均應認其上訴為違背法
    律上之程式，予以駁回。
二、本件原審審理結果，認定上訴人王銘文有如原判決事實欄所
    載之犯行，因而維持第一審論處上訴人犯販賣第二級毒品共
    2 罪刑，及定其應執行刑，並諭知相關沒收追徵之判決，駁
    回上訴人在第二審之上訴，已依其調查證據之結果，載述憑
    以認定之心證理由。
三、刑罰之裁量，為事實審法院之職權，倘所量之刑，並未逾越
    法定刑度範圍，亦無顯然違背比例、公平及罪刑相當原則，
    自不得任意指為違法。本件第一審判決就上訴人所犯販賣第
    二級毒品共2 罪，均依刑法第59條規定予以酌減其刑後，審
    酌上訴人無視政府嚴禁毒品，竟販賣第二級毒品甲基安非他
    命，助長毒品流通，亦毒害他人身心健康，惟念其於審理中
    已坦承不諱，具有悔意，犯後態度尚佳，復考量其販賣毒品
    之數量、犯罪所得金額均非龐大，及其自述之智識程度，暨
    家庭生活經濟狀況等一切情狀，均量處有期徒刑5年1月，及
    定其應執行有期徒刑5年6月。原判決以第一審之量刑及所定
    執行刑並無違法或不當，而予維持。經核於法尚無不合，且
    於量刑時已審酌上訴人販賣之數量並非龐大之犯罪情節，所
    量處之刑及所定之執行刑亦甚為寬厚。上訴意旨仍執陳詞，
    謂伊與販賣毒品之中、大盤商有別，原判決竟以伊販賣次數
    甚少及所獲款項非鉅，量處重刑，與比例、平等及罪刑相當
    原則有違，另漏未審酌伊販賣毒品之數量云云，指摘原判決
    不當，難認有據，係對事實審量刑職權之適法行使，任意指
    摘，尚非適法之第三審上訴理由，其上訴違背法律上之程式
    ，應予駁回。
據上論結，應依刑事訴訟法第395條前段，判決如主文。
中    華    民    國   111    年    8     月    3     日
                  刑事第八庭審判長法  官  何  菁  莪  
                                  法  官  何  信  慶  
                                  法  官  朱  瑞  娟  
                                  法  官  高  玉  舜  
                                  法  官  劉  興  浪  
本件正本證明與原本無異
                                  書記官
中    華    民    國   111    年    8     月    8     日